es: Economía e industria > Venta al por menor > Percheros: Estantes de exhibición de ropa de cuatro direcciones; Estantes de exhibición de ropa redondos; Estantes de exhibición de ropa rectos; Estantes de exhibición de ropa bidireccionales
hr-HR: Posao i industrija > Maloprodaja > Stalci za izlaganje odjeće: Četverosmjerni stalci za izlaganje odjeće; Kružni stalci za izlaganje odjeće; Ravni stalci za izlaganje odjeće; Dvosmjerni stalci za izlaganje odjeće
zh-TW: 商業與各產業 > 零售 > 衣服展示架: 四向衣服展示架; 圓形服裝展示架; 直式服飾展示架; 雙向衣服展示架
nl: Zakelijk en industrieel > Retail > Kledingrekken: Kledingrekken in vier richtingen; Ronde kledingrekken; Rechte kledingrekken; Kledingrekken in twee richtingen
ru: Бизнес и промышленность > Розничная торговля > Вешалки-стойки для одежды: Вешалки-стойки для одежды с четырьмя кронштейнами; Круглые вешалки-стойки для одежды; Прямые вешалки-стойки для одежды; Вешалки-стойки для одежды с двумя кронштейнами
th: ธุรกิจและอุตสาหกรรม > การค้าปลีก > ชั้นแสดงเสื้อผ้า: ชั้นแสดงเสื้อผ้าสี่ทาง; ชั้นแสดงเสื้อผ้าทรงกลม; ชั้นแสดงเสื้อผ้าแบบตรง; ชั้นแสดงเสื้อผ้าแบบสองทาง
ro-RO: Afaceri și sectorul industrial > Retail > Rafturi de prezentare pentru haine: Rafturi de prezentare cu patru direcții; Rafturi de prezentare circulare; Rafturi de prezentare drepte; Rafturi de prezentare cu două direcții
it: Commercio e industria > Negozi > Rastrelliere appendiabiti: Espositori per abbigliamento a quattro vie; Espositori rotondi per abbigliamento; Espositori per abbigliamento dritti; Espositori per abbigliamento a due vie
fi: Yritys ja teollisuus > Jälleenmyynti > Vaatteiden esittelyrekit: Nelisuuntaiset vaaterekit; Pyöreät vaaterekit; Suorat vaaterekit; Kaksisuuntaiset vaaterekit
nb: Forretninger og industri > Detaljhandel > Visningsstativer for klær: Fireveis visningsstativer for klær; Runde visningsstativer for klær; Rette visningsstativer for klær; Toveis visningsstativer for klær
da: Erhverv og industri > Detail > Tøjstativer til display: Tøjstativer til display – 4-vejs; Tøjstativer til display – Runde; Tøjstativer til display – Lige; Tøjstativer til display – 2-vejs
el: Επιχειρηματικός & βιομηχανικός εξοπλισμός > Λιανικό εμπόριο > Σταντ προβολής ρούχων: Τετράπλευρα σταντ προβολής ρούχων; Κυκλικά σταντ προβολής ρούχων; Ίσια σταντ προβολής ρούχων; Δίπλευρα σταντ προβολής ρούχων
de: Wirtschaft & Industrie > Einzelhandel > Präsentationsständer für Bekleidung: Vierarmige Kreuzkleiderständer; Runde Kleiderständer; Gerade Kleiderständer; Zweiarmige Kleiderständer
ja: ビジネス・産業 > 小売 > アパレル什器: 4ウェイ衣類ディスプレイラック; 円形衣類ディスプレイラック; ストレート衣類ディスプレイラック; 2ウェイ衣類ディスプレイラック
tr: İş ve Endüstri > Perakende > Kıyafet Teşhir Rafları: Dört Yönlü Kıyafet Teşhir Rafları; Yuvarlak Kıyafet Teşhir Rafları; Düz Kıyafet Teşhir Rafları; İki Yönlü Kıyafet Teşhir Rafları
zh-CN: 商业/工业 > 零售业 > 服装展示架: 四向服装展示架; 圆形服装展示架; 直型服装展示架; 双向服装展示架
sk-SK: Obchod a priemysel > Maloobchod > Stojany na vystavenie oblečenia: Štvormiestne stojany na vystavenie oblečenia; Okrúhle stojany na vystavenie oblečenia; Rovné stojany na vystavenie oblečenia; Dvojmiestne stojany na vystavenie oblečenia
bg-BG: Бизнес и промишленост > Търговия > Витрини за дрехи: Четирипосочни щендери за дрехи; Кръгли щендери за дрехи; Прави щендери за дрехи; Двупосочни щендери за дрехи
pt-PT: Business e industrial > Retalho > Expositores de roupa: Expositores de roupa de quatro vias; Expositores de roupa redondos; Expositores de roupa retos; Expositores de roupa de duas vias
en: Business & Industrial > Retail > Clothing Display Racks: Four-Way Clothing Display Racks; Round Clothing Display Racks; Straight Clothing Display Racks; Two-Way Clothing Display Racks
ko: 비즈니스/산업 > 소매 > 의류 진열 선반: 4방향 의류 진열 선반; 원형 의류 진열 선반; 일자형 의류 진열 선반; 2방향 의류 진열 선반
cs: Obchod a průmysl > Prodejny > Věšáky na oblečení: Čtyřramenné stojany na oblečení; Kruhové stojany na oblečení; Rovné stojany na oblečení; Dvouramenné stojany na oblečení
sv: Företag och industri > Detaljhandel > Konfektionsställ: Fyrvägsklädhängare; Runda klädhängare; Raka klädhängare; Tvåvägsklädhängare
pt-BR: Comercial e industrial > Varejo > Araras de exibição de roupas: Araras de 4 braços de exibição de roupas; Araras redondas de exibição de roupas; Araras retas de exibição de roupas; Araras de 2 braços de exibição de roupas
fr: Entreprise et industrie > Commerce de détail > Portants à vêtements: Portants à vêtements à quatre directions; Portants à vêtements ronds; Portants à vêtements droits; Portants à vêtements à deux directions
pl: Biznes i przemysł > Sprzedaż detaliczna > Wieszaki sklepowe do ubrań: Czteroramienne wieszaki sklepowe do ubrań; Okrągłe wieszaki sklepowe do ubrań; Proste wieszaki sklepowe do ubrań; Dwuramienne wieszaki sklepowe do ubrań
sl-SI: Posel in industrija > Trgovina > Stojala za razstavo oblačil: Stojala za razstavo oblačil iz vseh strani; Okrogla stojala za razstavo oblačil; Ravna stojala za razstavo oblačil; Stojala za razstavo oblačil iz dveh strani
hu: Üzlet és ipar > Kiskereskedelem > Ruhakiállító állványok: Négyirányú ruhakiállító állványok; Kerek ruhakiállító állványok; Egyenes ruhakiállító állványok; Kétirányú ruhakiállító állványok
vi: Kinh doanh & Công nghiệp > Bán lẻ > Giá trưng bày quần áo: Giá trưng bày quần áo bốn chiều; Giá trưng bày quần áo kiểu tròn; Giá trưng bày quần áo dạng thẳng; Giá trưng bày quần áo hai chiều
lt-LT: Verslas ir pramonė > Mažmeninė prekyba > Drabužių vitrinos: Keturių pusių drabužių vitrinos; Apvalios drabužių vitrinos; Tiesios drabužių vitrinos; Dvipusės drabužių vitrinos